臺灣高雄地方法院刑事判決　　　　　　　 94年度易字第399號
　　公　訴　人　臺灣高雄地方法院檢察署檢察官
　　被　　　告　丙○○
　　　　　　　　　　　　（臺灣高雄看守所羈押中）
上列被告因竊盜案件，經檢察官提起公訴（94年度偵字第3803號）
，嗣因被告就被訴事實為有罪之陳述，本院並聽取當事人之意見
後，改依簡式審判程序進行，判決如下：
    主  文
丙○○攜帶兇器、毀損門扇及其他安全設備竊盜，累犯，處有期
徒刑捌月。
    事  實
一、丙○○(1)前於民國88年間因竊盜案，經本院以88年度易字第
    3524號判處有期徒刑5月確定，(2)再於89年間因毒品案，經
    本院以89年度易字第1930號判處有期徒刑8月確定，前開(1)
    (2)罪經本院以89年度聲字第2513號裁定應執行有期徒刑1年
    ，(3)復因贓物案，經法院判處拘役20日（本院88易字第2570
    號、臺灣高等法院高雄分院87年度上訴字第641號），前開
    (1)(2)(3)罪接續執行，於90年10月6日縮刑期滿執行完畢。(4)
    再於89年間因偽造文書及竊盜案，自90年10月7日起羈押於
    高雄看守所，於91年3月6日開釋，經本院以89年度訴字第
    2571號判處應執行有期徒刑10月，自91年7月1日入監，於91
    年11月30日執行完畢，91年12月1日出監。
二、詎丙○○猶不知悔改，竟意圖為自己不法之所有，於94年1
    月28日下午3時許，在高雄市前金區○○○路160號7樓之2甲
    ○○住處，以其平日抽菸所用之打火機（未扣案）將該住宅
    大門上之紗網燒破，而毀壞門扇後，將手伸入打開該大門之
    門鎖進入屋內（侵入住宅部分未據告訴），見客廳桌上有1
    把客觀上具有危險性足供兇器使用之水果刀（未扣案），即
    持該水果刀破壞屋內其中一房間之門鎖，入內竊取甲○○所
    有附表編號一、二所示之物，再至另一未上鎖房間內竊取甲
    ○○所有之附表編號三、四、五、六所示之物，得手後隨即
    逃逸，並於翌日（94年1月29日）至高雄市前金區○○○街
    與五福路口，將竊得之附表編號一至五所示之贓物以新臺幣
    （下同）1千元之價格售予在自由時報上刊登廣告收購家電
    產品之不知情男子湯志評，而丙○○因認附表編號六所示之
    鑽石戒指一只為假貨，遂將該戒指隨手丟棄在高雄市前金區
    ○○○街11巷6號前。嗣於94年2月3日晚間7時許，為警循線
    在高雄市前金區○○○路160號8樓802室查獲，並依丙○○
    之供述循線至高雄市○○區○○路與中華路口，查扣為不知
    情之湯志評所持有如附表編號一至五所示之物。
三、案經高雄市政府警察局新興分局報告臺灣高雄地方法院檢察
    署檢察官偵查起訴。
    理  由
壹、程序方面：
    按本件被告丙○○所犯係死刑、無期徒刑、最輕本刑為三年
    以上有期徒刑以外之罪，其於準備程序就前揭被訴事實為有
    罪之陳述，經受命法官告知簡式審判程序之旨，並聽取其與
    公訴人之意見後，本院認無不得或不宜改依簡式審判程序進
    行之處，爰依刑事訴訟法第二百七十三條之一第一項、第二
    百八十四條之一，裁定本件由受命法官獨任進行簡式審判程
    序，合先敘明。
貳、實體方面：
一、上揭犯罪事實業據被告丙○○於警詢、偵查及本院訊問時均
    坦承不諱，核與被害人甲○○於警詢中所指述之失竊情節相
    符，並據證人湯志評於警詢中證述被告將附表編號一至五所
    示之物出售給伊等語在卷，並有贓物認領保管單一紙、收購
    家電產品之分類廣告一則附卷可稽，事證明確，被告犯行應
    堪認定。
二、查本件被告丙○○所持前揭水果刀一把，雖在被害人住宅所
    取得，並非被告所攜往，然被告既持該客觀上已足對他人生
    命身體構成威脅，具有危險性之水果刀破壞住宅內房間之門
    鎖，入內竊得附表編號一、二之物，已屬行竊之際攜之為工
    具，破壞安全設備而竊盜，（最高法院78年度台上字第442
    2號判決、75年度台上字第873號判決參照）。又按「刑法第
    三百二十一條第一項第三款攜帶兇器竊盜罪，所稱之兇器，
    乃依一般社會觀念足以對人之生命、身體、安全構成威脅，
    而具有危險性之『器械』而言」，最高法院92年度台非字第
    38號判決參照。本件被告持其平日抽菸所用之打火機（未扣
    案），將被害人住宅大門上之紗網燒破，而毀壞門扇後，將
    手伸入打開該大門之門鎖進入屋內，該打火機依前開說明，
    非屬「器械」，自不構成刑法第321條第3款所稱之「兇器」
    ，附此敘明。
三、核被告所為，係犯刑法第321條第1項第2款、第3款之攜帶兇
    器、毀損門扇及安全設備竊盜罪。被告出於單一之竊盜犯意
    而接續竊取被害人甲○○所有如附表編號一至六所示之物，
    應為實質上一罪之接續犯。查被告(1)前於民國88年間因竊盜
    案，經本院以88年度易字第3524號判處有期徒刑5月確定，
    (2)再於89年間因毒品案，經本院以89年度易字第1930號判處
      有期徒刑8月確定，前開(1)(2)罪經本院以89年度聲字第251
    3號裁定應執行有期徒刑1年，(3)復因贓物案，經法院判處拘
    役20日（本院88易字第2570 號、臺灣高等法院高雄分院87
    年度上訴字第641號），前開(1)(2)(3)罪接續執行，於90年10
    月6日縮刑期滿執行完畢。(4)再於89年間因偽造文書及竊盜
    案，自90年10月7日起羈押於高雄看守所，於91年3月6日開
    釋，經本院以89年度訴字第2571號判處應執行有期徒刑10月
    ，自91年7月1日入監，於91 年11月30日執行完畢，91年12
    月1日出監之事實，有臺灣高等法院被告全國前案紀錄表可稽
    ，其受有期徒刑之執行完畢，五年以內再犯有期徒刑以上之
    罪，為累犯，應依刑法第四十七條規定加重其刑。
四、爰審酌被告不思以己力獲取所需，卻任意竊取他人財物，且
    前因竊盜罪，經本院先後以88年度易字第3524號、89年度訴
    字第2571號判刑確定並執行完畢，有臺灣高等法院被告前案
    紀錄表可稽，竟不思力圖改過自新，又再犯本件竊盜，足認
    被告不知悔改偷竊之惡行，惟念及被告犯後坦承犯行，態度
    良好等一切情狀，量處如主文所示之刑，以資懲儆。
據上論斷，應依刑事訴訟法第273條之1第1項、第284條之1、第
299條第1項前段，刑法第321條第1項第2款、第3款、第47條，判
決如主文。
本案經檢察官乙○○到庭執行職務。
中　　華　　民　　國　　94　　年　　3　　月　　28　　日
                  臺灣高雄地方法院刑事第五庭
                            法　官  郭瓊徽
以上正本證明與原本無異。
如不服本判決，應於收受送達後十日內向本院提出上訴書狀。
　　　　　　　　　　　　　　書記官  陳瓊芳
中　　華　　民　　國　　94　　年　　3 　　月　　29　　日
附錄本判決論罪之法條：
刑法第321條
犯竊盜罪而有左列情形之一者，處六月以上、五年以下有期徒刑
：
一  於夜間侵入住宅或有人居住之建築物、船艦或隱匿其內而犯
之者。
二  毀越門扇、牆垣或其他安全設備而犯之者。
三  攜帶兇器而犯之者。
四  結夥三人以上而犯之者。
五  乘火災、水災或其他災害之際而犯之者。
六  在車站或埠頭而犯之者。
前項之未遂犯罰之。
附表：
┌───┬────────────┬─────┐
│編號  │   項               目  │ 數    量 │
├───┼────────────┼─────┤
│ 一   │音響                    │ 壹台     │
├───┼────────────┼─────┤
│ 二   │VCD光碟機               │ 壹台     │
├───┼────────────┼─────┤
│ 三   │紅寶石項鍊              │ 壹條     │
├───┼────────────┼─────┤
│ 四   │翡翠鍊墜                │ 貳個     │
├───┼────────────┼─────┤
│ 五   │水晶耳環                │ 壹隻     │
├───┼────────────┼─────┤
│ 六   │鑽石戒指                │ 壹個     │
└───┴────────────┴─────┘
